臺灣雲林地方法院刑事判決　　　　　　　 96年度訴字第355號
公　訴　人　臺灣雲林地方法院檢察署檢察官
被　　　告　甲○○
上列被告因違反毒品危害防制條例案件，經檢察官提起公訴（96
年度毒偵字第39號），本院判決如下：
    主  文
甲○○施用第一級毒品，處有期徒刑壹年貳月，減為有期徒刑柒
月。扣案之殘渣袋壹只，沒收之。
    事  實
一、甲○○前因施用毒品案件，經觀察、勒戒執行完畢，認無繼
    續施用毒品之傾向，於民國94年12月6 日釋放，由臺灣雲林
    地方法院檢察署檢察官以94年度毒偵字第2009號為不起訴處
    分確定。詎仍不知悔改，復基於施用第一級毒品海洛因之犯
    意，於96年1 月3 日為警採尿時點回溯前72小時內某時，在
    不詳處所，以不詳方式，施用第一級毒品海洛因一次。嗣於
    96年1 月3 日15時40分許，為警在雲林縣斗六市○○路與內
    環路口盤查，趁隙將毒品殘渣袋一只丟棄在地，為警當場發
    現，帶返警局採尿送驗，始悉上情。
二、案經雲林縣警察局斗六分局報請臺灣雲林地方法院檢察署檢
    察官偵查起訴。
    理  由
一、訊據被告甲○○於本院坦承於上揭時、地，經警採尿送驗等
    情，惟否認有何施用第一級毒品海洛因犯行。辯稱：未施用
    海洛因，扣案殘渣袋非其所有云云。惟查，被告於96年1 月
    3 日為警採尿時點回溯前72小時內某時，在不詳處所，以不
    詳方式，施用第一級毒品海洛因一次，嗣於96年1 月3 日15
    時40分為警盤查時，丟棄手中殘渣袋等情，有檢驗呈「嗎啡
    陽性」之詮昕科技股份有限公司濫用藥物尿液檢驗報告、員
    警職務報告書、雲林縣警察局虎尾分局查獲毒品嫌犯尿液送
    檢真實姓名對照表及照片五張等在卷可稽，復有毒品海洛因
    殘渣袋1 只扣案可證，堪以認定。又其前因施用毒品案件，
    經觀察、勒戒執行完畢，認無繼續施用毒品之傾向，由檢察
    官為不起訴處分確定等情，有法務部全國檢察官線上查詢刑
    案人犯在監所最新資料報表、刑案資料查註紀錄表、全國施
    用毒品案件紀錄表及臺灣高等法院被告前案紀錄表各一件在
    卷可按。被告否認犯行，自非可採。本件事證明確，被告犯
    行，堪以認定。
二、核被告所為，係犯毒品危害防制條例第10條第1 項之施用第
    一級毒品罪。被告持有第一級毒品進而施用，其持有之低度
    行為，為施用之高度行為吸收，不另論罪。爰審酌被告前因
    施用毒品案件，經觀察、勒戒，仍未戒絕，繼續施用毒品海
    洛因，及犯後否認犯行等一切情狀，量處如主文所示之刑。
    又被告所犯本罪，係於96年4 月24日前，合於減刑條件，應
    依中華民國96年罪犯減刑條例第2 條第1 項第3 款、第7 條
    第1 項，併予宣告減為有期徒刑七月。扣案之殘渣袋一只，
    為被告所有，且供其施用第一級毒品海洛因所用之物，應依
    刑法第38條第1 項第2 款規定，宣告沒收之。
據上論斷，應依刑事訴訟法第299 條第1 項前段，毒品危害防制
條例第10條第1 項，刑法第11條前段、第38條第1 項第2 款，中
華民國96年罪犯減刑條例第2 條第1 項第3 款、第7 條第1 項，
判決如主文。
本案經檢察官蕭如娟到庭執行職務
中　　華　　民　　國　　96　　年　　7 　　月　　25　　日
                  刑事第二庭    審判長法  官  林輝煌
                                      法  官  李貞瑩
                                      法  官  柯志民
以上正本證明與原本無異。
如不服本判決，應於判決收受後10日內，向本院提出上訴狀（須
附繕本）。
                                      書記官　魏輝碩
中　　華　　民　　國　　96　　年　　7 　　月　　25　　日
論罪之法條全文：
毒品危害防制條例第十條
施用第一級毒品者，處六月以上五年以下有期徒刑。
施用第二級毒品者，處三年以下有期徒刑。
